Minutes et répertoires du notaire Louis CHOMEL, 9 décembre 1738 - 23 juin 1773 (étude XV)
Archives nationales
Minutes et répertoires du notaire Louis CHOMEL (étude XV)
9 décembre 1738 - 23 juin 1773
MC/ET/XV/601 - MC/ET/XV/1581/B, MC/RE/XV/7 - MC/RE/XV/18
Etude XV; Chomel, Louis
(à compléter)
Archives nationales de France
Minutes et répertoires: la loi 2008-696 du 15 juillet 2008 relative aux archives a fixé à 75 ans à compter de la date de l'acte, ou à 25 ans à compter de la date du décès de l'intéressé si ce délai est plus bref, le délai de communication des minutes et répertoires des notaires; ce délai est porté à 100 ans à compter de la date de l'acte si le document se rapporte à un mineur (code du Patrimoine, articles L213-2, 4e d et 5e).
Autres documents de l'étude (dossiers de clients, comptabilité...): s'agissant d'archives privées, ces documents sont communicables selon les modalités fixées par le déposant ou le donateur.
Certains documents ne sont pas accessibles en raison de leur mauvais état de conservation.
Versement
Accès aux instruments de recherche de tous les notaires de l’étude XV
Archives de l'étude XV
- Minutes de Louis CHOMEL, 1697 - 1788; MC/ET/XV/601 - MC/ET/XV/1581/B
  - Minutes. 1738, septembre - décembre, septembre - décembre 1738; MC/ET/XV/601
    Informations complémentaires:
    1738, 1 septembre à 13 novembre: actes passés par-devant Étienne-Alexandre de Visigny - 1738, 25 novembre au 3 décembre: actes passés par-devant Antoine Thouvenot, substituant de Visigny.
    1738, 9 à 31 décembre: actes passés par-devant Louis Chomel.
    Informations concernant le classement:
    Le niveau inférieur de description, quand il existe, correspond aux minutes d'actes. Toutes les minutes ne sont pas forcément décrites une à une. Les descriptions de ces minutes sont plus ou moins détaillées.
  - Minutes. 1739, janvier - 1739, février, janvier 1739 - février 1739; MC/ET/XV/602
    - Richard (Thomas), maître peintre, à Paris § Quittance de la veuve de .., 14 janvier 1739; MC/ET/XV/602
      Origine de l'information:
      Artisans XVIIIe siècle, par M. Rambaud et C. Grodecki, 1956-1977 ( fichier papier entièrement dématérialisé; voir contexte dans le Plan d’orientation général - Notaires de Paris, guides thématiques du Minutier).
      Date de révision: 2011-2012
      Date de création de la notice: 2010
      quittance; Richard, Thomas
    - Inventaire après décès de Marie-Thérèse LALANDE, fille majeure, pensionnaire du roi, de la Comédie italienne, rue Saint-Denis, à la requête de S.Barthélémy LALANE dit LALANDE, ancien commis aux Ponts et Chaussées, demeurant rue Saint-Denis, son père. Il est fait mention dans la même étude du testament en date du 22 avril 1734 (Maître de Visigny, notaire)-5 folios+1 pièce jointe., 15 janvier 1739; MC/ET/XV/602
      Théâtre XVIIIe siècle (395 actes), par Valérie Brousselle, Guillaume Nahon, Xenia Pamfilova, v. 1960-2000 (fichier papier entièrement dématérialisé; voir contexte dans le Plan d’orientation général - Notaires de Paris, guides thématiques du Minutier).
      Date de révision: 2010
      Date de création de la notice: 2003
      inventaire après décès; testament; Saint-Denis (rue); Lalande, Marie Thérèse; Lalane dit Lalande, Barthélemy; acteur
    - Antoine (Antoine) sculpteur à Mons § Mariage du fils de .., 26 janvier 1739; MC/ET/XV/602
      contrat de mariage; Antoine, Antoine
    - Antoine (Pierre Joseph), orfèvre, place Dauphine § Mariage de .., 26 janvier 1739; MC/ET/XV/602
      contrat de mariage; Antoine, Pierre Joseph
    - Houlié (Simon) maître menuisier rue Meslay § Quittance, 29 janvier 1739; MC/ET/XV/602
      quittance; Houlié, Simon
    - Chavard (Jean), peintre, rue Gentison § Quittance, 29 janvier 1739; MC/ET/XV/602
      quittance; Chavard, Jean
    - LOBEJOIT (Marie) f/e/ de Claude DE BEAUVE (ou DE BEAUNE) compagnon serrurier Rue Tireboudin, paroisse Saint-Sauveur § Inventaire après décès de Marie LOBEJOIT à la requête de Claude DE BEAUVE, compagnon serrurier, son mari, tuteur de leurs 2 filles mineures, 30 janvier 1739; MC/ET/XV/602; 2 folios
      Fichier dit 'général' XVIIe-XVIIIe siècles, par le personnel du Minutier, 1954-1999 ( fichier papier entièrement dématérialisé; voir contexte dans le Plan d’orientation général - Notaires de Paris, guides thématiques du Minutier).
      inventaire; Lobejoit, Marie
    - Bezançon (Simon) maître peintre [de l'Académie de Saint-Luc] § quittance au Roi par G. Simon Besançon, peintre, héritier et fils de .., 5 février 1739; MC/ET/XV/602
      quittance; Bezançon, Simon
  - Minutes. 1739, mars - 1739, avril, mars 1739 - avril 1739; MC/ET/XV/603
    - Mornand (Noel) maître horloger rue du Harlay § Constitution, 3 mars 1739; MC/ET/XV/603
      constitution de rente; Mornand, Noël
    - tapissier (apprentissage) § Contrat pour 6 ans, entre Marguerite Dubois, veuve J. Laurent, avec Jean Dubois, maître tapissier, au profit de Nicolas Joseph Laurent, fils de J. Laurent, âgé de 18 ans. Logé, nourri, blanchi. S.d.d., 5 mars 1739; MC/ET/XV/603
    - Dubois (Jean) maître tapissier rue de Mondétour § apprentissage, 5 mars 1739; MC/ET/XV/603
      contrat d'apprentissage; Dubois, Jean
    - Petoureau (Marin) maître maçon rue de Grenelle § bail par .., 8 avril 1739; MC/ET/XV/603
      bail; Petoureau, Marin
    - GUILLEMINE (Madeleine) f/e/ de Jacques Christophe BOLARD, gagne dernier, Rue Montorgueil, Paroisse Saint-Eustache § Inventaire après décès de Madeleine GUILLEMINE à la requête de Jacques Christophe BOLARD, son mari en présence de maître Jean Claude GOULLIART, substitut, pour l'absence d'héritier présomptifs (2 folios)., 9 avril 1739; MC/ET/XV/603
      inventaire; Guillemine, Madeleine
    - Corniquet (Jean Jacques) maître brodeur rue Montorgueil § renonciation, 20 avril 1739; MC/ET/XV/603
      Corniquet, Jean Jacques
    - Armand (Honoré François) maître serruriers rue du Sépulcre § apprentissage, 29 avril 1739; MC/ET/XV/603
      contrat d'apprentissage; Armand, Honoré François
    - Serrurier (apprentissage) § Contrat pour 5 ans, entre Toussaint Vermond, maître chirurgien, et Honoré François Armand, maître serrurier, au profit de Charles Nozot, âgé de 18 ans, neveu de T. Nermond. Logé, nourri, blanchi. S.d.d., 29 avril 1739; MC/ET/XV/603
  - Minutes. 1739, mai - 1739, juin, mai 1739 - juin 1739; MC/ET/XV/604
    - Prevost (Jacques) maître potier d'étain; rue du Grand Hurleur § bail à .., 7 mai 1739; MC/ET/XV/604
      bail; Prevost, Jacques
    - ROQUI (Joseph) Cocher à Paris Rue Galande, Paroisse Saint-Séverin § Inventaire après décès de Joseph ROQUI à la requête de Jeanne DUHAM, sa veuve, exécutrice de son Testament (XV, 14 Avril 1739), 13 mai 1739; MC/ET/XV/604; 4 folios
      inventaire; testament; Roqui, Joseph
    - Mary (Pierre Rémi), marchand orfèvre, rue Bourg-l'Abbé § Mariage de .., 19 mai 1739; MC/ET/XV/604
      contrat de mariage; Mary, Pierre Rémi
    - Chollet (Jean) maçon, entrepreneur de bâtiments rue du Vertbois § obligation et mainlevée, 4 juin 1739; MC/ET/XV/604
      obligation; Chollet, Jean
    - BARDOUX (Philippe) Veuf en 1ère noces de Françoise LARDIN Grande Rue du Faubourg Saint-Martin, par Saint-Laurent § Inventaire après décès de Philippe BARDOUX à la requête de Elisabeth LARDIN, marchande fruitière, sa veuve et des 4 enfants du 1er mariage, 5 juin 1739; MC/ET/XV/604; 4 folios
      inventaire après décès; Bardoux, Philippe
    - Cagniart (Firmin) marchand tapissier sous les Piliers de la Tonnellerie § Constitution, 9 juin 1739; MC/ET/XV/604
      constitution de rente; Cagniart, Firmin
    - Aubert (Jean Gabriel) maître brodeur rue du Petit Carreau § obligation et mainlevée, 10 juin 1739; MC/ET/XV/604
      obligation; Aubert, Jean Gabriel
    - Leclerc (Jean Gabriel) maître brodeur à Paris § obligation et mainlevée, 10 juin 1739; MC/ET/XV/604
      obligation; Leclerc, Jean Gabriel
    - Jacob (Guillaume), marchand orfèvre, rue de Gesvres § Quittance, 24 juin 1739; MC/ET/XV/604
      quittance; Jacob, Guillaume
  - Minutes. 1739, juillet - 1739, août, juillet 1739 - août 1739; MC/ET/XV/605/A
    Ancienne(s) cote(s):
    ET/XV/605
    - BULLÉ Marie Anne f/e/ de sieur Jean PATIN, cuisinier - Sous les Charniers des S.S. Innocents; § Inventaire après décès de Marie Anne BULLÉ à la requête de sieur Jean PATIN, son mari, tuteur de leurs 2 enfants mineurs - et à la req. des autres enfants, 8 juillet 1739; MC/ET/XV/605/A; 10 folios
      inventaire
    - Compte et obligation de Fabien Sticotti comédien italien ordinaire et pensionnaire du roi, rue Française, avec de Turgis, légataire universel de Marie-Thérèse Laland, comédienne italienne ordinaire et pensionnaire du roi., 15 juillet 1739; MC/ET/XV/605/A
      compte; obligation; Française (rue); Lalande, Marie Thérèse; Sticotti, Antoine Fabio (1708-1772); Turgis de; acteur; acteur
    - Martin (Julien), maître peintre de l'Académie de Saint Luc faubourg Saint-Martin § transport, 16 juillet 1739; MC/ET/XV/605/A
      Martin, Julien
    - PELOUX (Paul) maître Avocat au Parlement, ancien Avocat Conseil Rue Sainte Barbe, Paroisse N.D. de Bonnes Nouvelles § Inventaire après décès de Paul PELOUX à la requête de maître Jean Claude FAUCONNET de VILDÉ, Conseiller du Roi, Procureur de S.M. au bureau des Finances. (Succession du défunt attribuée au Roi), 3 août 1739; MC/ET/XV/605/A; 3 folios
      inventaire; Peloux, Paul
    - Aubert (Jacques Remi) maître brodeur, rue Saint-Honoré § quittance, 25 août 1739; MC/ET/XV/605/A
      quittance; Aubert, Jacques Rémi
  - Minutes. 1739, septembre - 1739, octobre, septembre 1739 - octobre 1739; MC/ET/XV/605/B
    ET/XV/605 bis
    - LECLERC (Pierre) (dit Pitre) Entrepreneur des bâtiments du roi. § Etat de sentence et extrait de testament de .. (Mêmes dates), 1er septembre 1739; MC/ET/XV/605/B
      testament; Leclerc dit Pitre, Pierre
    - DIARD René Garçon tailleur d'habits à Paris Enclos et Paroisse Saint-Jean de Latran § Inventaire après décès de René DIARD à la requête d'Apolline NOEL, sa veuve en présence de maître Jean Claude GOULLIART, Procureur du Roi, pour l'absence du sr DIARD, frère du défunt, 22 septembre 1739; MC/ET/XV/605/B; 3 folios
    - BOYER Louis Maître cordonnier à Paris Rue d'Arnetal, Paroisse Saint-Leu Saint-Gilles § Inventaire après décès de Louis BOYER à la requête de Anne Renée RODIN sa veuve, tutrice de Claude BOYER leur fils mineur., 24 septembre 1739; MC/ET/XV/605/B; 2 folios
    - LANEAU Jacques Honoré Maître marbrier à Paris Rue de Vendôme, paroisse Saint-Nicolas-des-Champs § Inventaire après décès de Jacques Honoré LANEAU à la requête de D/lle/ Marguerite PIERAT sa veuve, à présent f/e/ de Jean MARIN, maître marbrier - et de sr Jacques SALLOT-DUVAL, maître tapissier, époux de Marie-Marguerite LANEAU, fille du défunt, 13 octobre 1739; MC/ET/XV/605/B
    - FALLOT-DUVAL (Jacques) maître tapissier Rue de Grenelle § Inventaire après décès à la requête de .., 13 octobre 1739; MC/ET/XV/605/B
      inventaire; Fallot-Duval, Jacques
    - MARIN (Jean) Maître marbrier Rue de Vendosme § Inventaire après décès de LANEAU (Honoré), 13 octobre 1739; MC/ET/XV/605/B
      inventaire; Marin, Jean
    - HUGUENY (Pierre) Maître menuisier § Dépôt d'argent et mainlevée., 16 octobre 1739; MC/ET/XV/605/B
      Hugueny, Pierre
    - BARRÉ (Catherine) femme du sieur Louis LIENARD, bourgeois de Paris, avant veuve de Claude POTIN, Salpêtrier rue du Faubourg et Paroisse Saint-Laurent § Inventaire après décès de Catherine BARRÉ à la requête de sieur Louis LIENARD son mari, et des enfants et petits enfants du premier mariage de la défunte, 19 octobre 1739; MC/ET/XV/605/B; 2 folios
      inventaire après décès; Barré, Catherine
    - HULLIOT (Joseph Aimé) Maître brodeur § Quittance donnée à .., 20 octobre 1739; MC/ET/XV/605/B
      quittance; Hulliot, Joseph Aimé
    - HULIOT (René) Maître brodeur Rue de la Lune § Quittance donnée a .., 20 octobre 1739; MC/ET/XV/605/B
      quittance; Huliot, René
    - LAMIRETTE (Claude) femme de Charles Nicolas DELAHAYE, marchand fripier Rue de la Grande Friperie, par/se/ Saint-Eustache (séparée quant aux biens) § Inventaire après décès de Claude LAMIRETTE à la requête du sr C.N. DELAHAYE son mari, tuteur de leurs 3 enfants mineurs. en présence de Nicolas DURAND, oncle et subrogé tuteur, 23 octobre 1739; MC/ET/XV/605/B; 2 folios
      inventaire; Lamirette, Claude
    - BERTHELOT (Claude) Dame, veuve de Messire Martial PIARRON de CHAMOUSSET; Chevalier, Conseiller au Parlement. Rue du Mail, Paroisse Saint-Eustache § Inventaire après décès de Claude BERTHELOT à la requête de Messire Joseph Jean Baptiste de LA ROCHEFOUCAULD d'ARLET prêtre de l'Oratoire, exécuteur de son testament (XV, 605/bis/, 22 Octobre 1739) et de Messieurs Claude Humbert et Anne Simon PIARRON de CHAMOUSSET, mineurs émancipés, ses fils., 24 octobre 1739; MC/ET/XV/605/B
      inventaire; testament; Berthelot, Claude
    - LANEAU (Jacques Honoré) Maître marbrier Rue de Vendosme § Inventaire après décès de .., 30 octobre 1739; MC/ET/XV/605/B
      inventaire; Laneau, Jacques Honoré
    - RANVIOT (Louis Michel) Marchand Tapissier Rue Saint-Louis § Bail à .., 30 octobre 1739; MC/ET/XV/605/B
      bail; Ranviot, Louis Michel
  - Minutes. 1739, novembre - 1739, décembre, novembre 1739 - décembre 1739; MC/ET/XV/606
    Attention: acte(s) coté(s) en Réserve
    - Extrait d'Inventaire après décès de Mathurin Herpin, marchand hôtelier à Fontainebleau, à la requête de sr Antoine Spindeler, piqueur le Mgr le Duc du Marine, tuteur de Mathurin Etienne Herpin son neveu, fils mineur des défunts. L'inventaire est du 7 Octobre 1733, fait à Fontainebleau par maître Tribou, notaire., 7 novembre 1739; MC/ET/XV/606
      inventaire; Herpin, Mathurin; Rocheton, Elisabeth
    - Inventaire après décès de Françoise Lhomme, à la requête de son mari Charles Renard, maître fruitier oranger, rue des Prêcheurs, paroisse Saint-Eustache, tuteur de leurs enfants mineurs., 9 novembre 1739; MC/ET/XV/606; 3 folios
      inventaire; Lhomme, Françoise
    - Inventaire après décès de Anne Catherine Royer, femme à la requête de son mari, Jean Baptiste Simonet, maître tailleur d'habits, veuve de Jean Huisse, compagnon rôtisseur demeurant rue Coq-Héron, paroisse Saint-Eustache, et aussi de Antoine Huisse, maître tailleur d'habits, fils de la défunt., 18 novembre 1739; MC/ET/XV/606; 7 folios
    - Obligation concernant Pierre Merigot, maître menuisier, rue Charlot., 18 novembre 1739; MC/ET/XV/606
      obligation; Merigot, Pierre
    - Inventaire après décès de Marie Anne Le Guerinière, à la requête de Jean Baptiste Faucon, orfèvre, quai des Morfondus, paroisse Saint-Barthélemy, son mari et tuteur de leur fils unique en présence de Jean Baptiste Le Guerinière, marchand orfèvre, Pont au Change, subrogé tuteur dudit mineur., 19 novembre 1739; MC/ET/XV/606; 4 folios
      ou
      inventaire; Le Guérinière, Marie Anne
    - Contrat de mariage entre André Potier de Novion, marquis de Grignon, conseiller du roi, président à Mortier au Parlement, demeurant en son hôtel rue de Vaugirard, et Anne Remiette Sophie Langlois de Lafortelle, fille mineure demeurant rue des Francs-Bourgeois., 29 novembre 1739; MC/RS//1493
      Signatures de Louis XV (roi de France, 1710-1774) et de la famille royale et des princes du sang et de hauts personnages.
      Cote originelle du document:
      MC/ET/XV/606
      Informations concernant le classement et la cotation du document:
      Acte coté en Réserve.
      Date de création de la notice: 2012
      contrat de mariage; Francs-Bourgeois (rue des); Vaugirard (rue de); Potier de Novion, André (1711-1769); Langlois de Lafortelle, Anne Remiette Sophie (1722-1741); président au parlement (Ancien Régime)
    - Inventaire après décès de Thérèse Decaux, à la requête du sr Louis François Lebas, son mari, maître doreur sur métaux, rue Saint-Denis, paroisse Saint-Nicolas-des-Champs, tuteur de leurs fils mineurs., 7 décembre 1739; MC/ET/XV/606; 2 folios
      inventaire; De Caux, Thérèse
    - Inventaire après décès de Noël de Saint-Pierre, maître cordonnier, rue de la Harpe, paroisse Saint Cosme à la requête de Marie Alard, sa veuve et aussi des Jean, Nicolas Louis et Chéron de Saint-Pierre, neveux du défunt., 11 décembre 1739; MC/ET/XV/606; 3 folios
      inventaire; De Saint Pierre, Noël
    - Inventaire après décès de François Perier, compagnon esmailleur, faisant fonction de sous sacrutain à Saint-Eustache, rue Montorgueil, paroisse Saint-Eustache à la requête de Marie Devaux, sa veuve en présence de 5 autres héritiers (cousins, cousines)., 14 décembre 1739; MC/ET/XV/606; 4 folios
    - Comparution et dépôt de deniers concernant Pierre Merigot, maître menuisier, rue Charlot., 14 décembre 1739; MC/ET/XV/606
      comparution; dépôt d'argent; Merigot, Pierre
    - Mise en apprentissage par Langlois, voiturier, de son fils Louis âgé de 14 ans pour six ans, chez Jean Dubois, maître tapissier, rue Mondétour qui le nourrit, loge, chauffe, blanchit sans une débourser de part ni d'autre., 19 décembre 1739; MC/ET/XV/606
    - Inventaire après décès de Louis Andel, appariteur de l'Ecole de médecine de Paris demeurant en ladite Ecole, rue de la Bucherie, paroisse Saint-Etienne-du-Mont à la requête de Marie Marguerite Basin, sa veuve, tutrice de Anne Marguerite et Louis Andel, leurs enfants mineurs, 23 décembre 1739; MC/ET/XV/606; 3 folios
    - Comparution concernant Pierre Merigot, maître menuisier, rue Charlot., 24 décembre 1739; MC/ET/XV/606
      comparution; Merigot, Pierre
  - Minutes. 1740, janvier - 1740, février, janvier 1740 - février 1740; MC/ET/XV/607
    - DUBOIS (Jean) Marchand Tapissier Rue Mondétour § Mariage de .., 16 janvier 1740; MC/ET/XV/607
      contrat de mariage; Dubois, Jean
    - LANEAU (Jacques Honoré) Maître marbrier Rue Vendosme § Procuration donnée à la veuve de .., 19 janvier 1740; MC/ET/XV/607
      procuration; Laneau, Jacques Honoré
    - MARIN (Jean) Maître marbrier Rue de Vendôme § Procuration donnée à la femme de .., 19 janvier 1740; MC/ET/XV/607
      procuration; Marin, Jean
    - LAMBERT (Jacques) Tapissier Gonnesse § Compte par .., 20 janvier 1740; MC/ET/XV/607
      Lambert, Jacques
    - CUDEVILLE (Michel Etienne) Maître maçon Rue Montmartre § Quittance .., 23 janvier 1740; MC/ET/XV/607
      quittance; Cudeville, Michel Etienne
    - DUMAS (Michel) Maître Serrurier Rue du faubourg Saint-Honoré § Constitution .., 8 février 1740; MC/ET/XV/607
      constitution de rente; Dumas, Michel
    - DUMAS (Michel) Maître Serrurier Rue du faubourg Saint-Honoré § Constitution .., 12 février 1740; MC/ET/XV/607
    - TABOUREUR (Louis) Maçon entrepreneur de bâtiments Auteuil § Quittance .., 15 février 1740; MC/ET/XV/607
      quittance; Taboureur, Louis
    - ALVARES (Louis François) Marchand Joaillier Rue de la Parcheminerie § Transport .., 29 janvier 1770; MC/ET/XV/607
      Alvares, Louis François
  - Minutes. 1740, mars - 1740, avril, mars 1740 - avril 1740; MC/ET/XV/608
    - Dupuis (Jean-Baptiste), marchand orfèvre, rue Greneta § Mariage de .., 27 mars 1740; MC/ET/XV/608
      contrat de mariage; Dupuis, Jean-Baptiste
    - DROIGNY (François) Maître tapissier Rue du Petit Lion § Quittance .., 22 avril 1740; MC/ET/XV/608
      quittance; Droigny, François
    - JOLY (Jean) Maître graveur § La femme de .. présente au mariage DUPUIS - SELLIER., 27 mai 1740; MC/ET/XV/608
      contrat de mariage; Joly, Jean
    - Rellier-Dupré (François), marchand orfèvre § Présent au mariage Dupuis-Sellier .., 27 mai 1740; MC/ET/XV/608
      contrat de mariage; Rellier-Dupré, François
  - Minutes. 1740, mai - 1740, juin, mai 1740 - juin 1740; MC/ET/XV/609
    - BONNOT (Simon) Entrepreneur de bâtiments Auderre § Quittance .., 2 mai 1740; MC/ET/XV/609
      quittance; Bonnot, Simon
    - MOREAU (Michel) Maître Serrurier Rue des Moineaux § Transport .., 15 mai 1740; MC/ET/XV/609
      Moreau, Michel
    - BERLAY (Pierre) Maître ébéniste Rue de la Grande Truanderie § Testament de la veuve de .., 16 mai 1740; MC/ET/XV/609
      testament; Berlay, Pierre
    - BERLAY (Pierre) Ebéniste Rue de la Grande Truanderie § Reconnaissance .., 17 mai 1740; MC/ET/XV/609
      reconnaissance; Berlay, Pierre
    - FRANÇOIS (Germain) Maître menuisier; faubourg Saint-Antoine § Mariage de la fille de .., 19 juin 1740; MC/ET/XV/609
      contrat de mariage; François, Germain
    - LEBRUN (Charles François) Architecte Rue de Grenelle § Comparution .., 27 juin 1740; MC/ET/XV/609
      Lebrun, Charles François
  - Minutes. 1740, juillet, juillet 1740; MC/ET/XV/610
    - Vente par Ange Jacques Gabriel, contrôleur général des bâtiments du roi, demeurant aux Galeries du Louvre., 6 juillet 1740; MC/ET/XV/610
      Histoire de l'art, 1700-1750, études XIII à XXXIX (env. 7.500 actes), par Mireille Rambaud, 1966-1975 (fichier papier entièrement dématérialisé; voir contexte dans le Plan d’orientation général - Notaires de Paris, guides thématiques du Minutier).
      Date de création de la notice: 2006
      acte de vente; Orties-du-Louvre (rue des); Gabriel, Jacques Ange (1698-1782); contrôleur général des bâtiments (Ancien Régime)
    - PRACHE (Gabriel Guillaume) Maître brodeur Rue du Petit Carreau. § Notoriété., 24 juillet 1740; MC/ET/XV/610
      Prache, Gabriel Guillaume
    - REZ (Jean Nicolas) Maître brodeur Rue de Beauregard § Notoriété., 24 juillet 1740; MC/ET/XV/610
      Rez, Jean Nicolas
    - DELACOUR (Pierre) Tapissier Rue Montorgueil § Notoriété .., 31 juillet 1740; MC/ET/XV/610
      Delacour, Pierre
    - GILLES (Pierre Simon) maître Tapissier § Notoriété .., 31 juillet 1740; MC/ET/XV/610
      Gilles, Pierre Simon
    - GILLES (Pierre) maître tapissier § Notoriété, 31 juillet 1740; MC/ET/XV/610
      Gilles, Pierre
    - GILLES (Antoine) Tapissier § Notoriété, 31 juillet 1740; MC/ET/XV/610
      Gilles, Antoine
  - Minutes. 1740, août, août 1740; MC/ET/XV/611
    - LOIR (Thomas) Marchand Potier d'étain Pithiviers § Dépôt de pièces .., 26 août 1740; MC/ET/XV/611
      Loir, Thomas
    - GODARD (Pierre François) Maître fondeur § Quittance .., 29 août 1740; MC/ET/XV/611
      quittance; Godard, Pierre François
    - Contrat d’apprentissage au profit de Pierre Dujardin, âgé de 13 ans, chez Claude Boivin, maître luthier faiseur d’instruments de musique, demeurant rue Tiquetonne, poue 6 ans, moyennant 300 livres, en présence de François Etienne Blanchet, maître luthier et faiseur d’instruments de musique, juré en charge de sa communauté., 30 août 1740; MC/ET/XV/611
      Origine de l’information:
      Musique XVIIIe siècle, par Madeleine Jurgens, Mireille Rambaud, Valérie Brousselle, 1963, 1984-1996 (fichier papier entièrement dématérialisé; voir contexte dans le Plan d’orientation général - Notaires de Paris, guides thématiques du Minutier).
      Date de révision: 2014 (MV.Vaillant)
      Date de création de la notice: 2013
      contrat d'apprentissage; Dujardin, Pierre; Boivin, Claude; Blanchet, François Etienne; facteur d'instruments de musique; Tiquetonne (rue)
    - LEGRAND (Jacques) Maître maçon entrepreneur de bâtiments Rue du Temple § Quittance .., 31 août 1740; MC/ET/XV/611
      quittance; Legrand, Jacques
  - Minutes. 1740, septembre - 1740, octobre, septembre 1740 - octobre 1740; MC/ET/XV/612
    - Nadal (Jean), maître menuisier, rue de Cléry § Mise en apprentissage chez .., 1er septembre 1740; MC/ET/XV/612
      contrat d'apprentissage; Nadal, Jean
    - Menuisier (apprentissage de) § Mise en .. par sa mère de Carpentier (Nicolas), âgé de 14 ans, pour 6 ans chez Nadal (Jean), qui le nourrit, loge, chauffe, sans deniers à débourser de part ni d'autre., 1er septembre 1740; MC/ET/XV/612
      contrat d'apprentissage; Carpentier, Nicolas; Nadal, Jean
    - BONNEMAIN (Bernard) maître Tapissier Rue Mondétour § Obligation .., 25 septembre 1740; MC/ET/XV/612
      obligation; Bonnemain, Bernard
    - GUENOIST (Joseph) Maître tapissier Petit piliers des halles § obligation .., 25 septembre 1740; MC/ET/XV/612
      obligation; Guenoist, Joseph